【裁判字號】    98,秩抗,4
【裁判日期】    981028
【裁判案由】    違反社會秩序維護法
【裁判全文】
臺灣屏東地方法院刑事裁定               98年度秩抗字第4號
抗  告  人
即被移送人  甲○○
上列抗告人因違反社會秩序維護法案件，不服本院簡易庭於中華
民國98年9 月9 日裁定（98年度屏秩字第53號），提起抗告，本
院裁定如下：
    主  文
抗告駁回。
    理  由
一、抗告意旨略以：伊所駕駛之車牌號碼471-TG號自用大貨車係
    萬興加油站有限公司所有，且萬興加油站為經濟部許可經營
    之加油站，足認萬興加油站得販賣、運輸油品云云。
二、按社會秩序維護法之立法目的係維護公共秩序，確保社會安
    寧，故社會秩序維護法第63條第1 項7 款所謂易燃危險物品
    應就是否易燃及危害公共秩序、社會安寧為判斷，而依能源
    管理法第6 條第2 項之立法理由可知，因汽油、柴油等能源
    產品，既屬重要交通戰略物資，並兼為「公共危險物品」，
    故其輸入、輸出、生產、銷售有由中央主管機關指定依平時
    法適度管理之必要，可見柴油不但為能源產品且係公共危險
    物品，再參以公共危險物品及可燃性高壓氣體設置標準暨安
    全管理辦法第3 條第1 項第4 款、第2 項之規定，有關第4
    類公共危險物品之易燃性液體，其種類如該辦法附表一所示
    ，而由該辦法附表一觀之，柴油係屬第4 類易燃性液體中之
    第二石油類，足見本件抗告人所運送之超級柴油確係易燃性
    之公共危險物品，先予敘明。
二、次按廠商貨主運送危險物品，應具備危險物品道路運送計畫
    書及物質安全資料表向起運地或車籍地所在地公路監理機關
    申請核發臨時通行證，該臨時通行證應隨車攜帶之，道路交
    通安全規則第84條訂有明文。經查，本件抗告人於98年7 月
    31日14時20分許，駕駛車牌號碼471-TG號自用大貨車運送超
    級柴油，而並未依據前開規定向公路監理單位申請危險物品
    臨時通行證之事實，業據抗告人於警詢時供陳明確（見警卷
    第2 頁背面）；另佐以經公路監理單位函覆本院亦稱：本站
    臨時停行證管理系統中並無抗告人申請所駕駛車輛之危險物
    品臨時通行證之紀錄，此有交通部公路總局高雄區監理所屏
    東監理站98年10月22日高監屏字第0980041252號函附卷可憑
    （見本院卷第13頁）。足見抗告人未經主管機關許可，運輸
    危險物品之行為，應可認定。抗告人猶執首揭情詞置辯，顯
    係誤解法令，委無可採。
三、綜上所述，抗告人確實有未經主管機關許可，運輸易燃危險
    物品之行為洵堪認定，本院簡易庭因此裁處抗告人罰鍰新臺
    幣18,000元，並沒入責付之3,500 公升超級柴油，認事用法
    均無違誤，量處罰鍰亦稱妥適，抗告人指摘原裁定不當，為
    無理由，應予駁回。
四、爰依刑事訴訟法第412 條，社會秩序維護法第92條、第58條
    、第63條第1 項第7 款，裁定如主文。
中    華    民    國    98    年    10    月    28    日
                  刑事第一庭   審判長 法  官  潘正屏
                                      法  官  涂裕洪
                                      法  官  羅森德
以上正本證明與原本無異。
不得抗告
中    華    民    國    98    年    10    月    28    日
                                書記官  羅永隆


司法院資訊處製作；財團法人民間司法改革基金會備份。
